臺灣士林地方法院交通事件裁定　　　　　　　　　九十三年度交聲字第一六二二號
　　原處分機關　交通部公路總局台北區監理所基隆監理站
　　異議人即
　　受處分人　　乙○○
右列受處分人因違反道路交通管理處罰條例案件，對於交通部公路總局台北區監理所
基隆監理站中華民國九十三年十月二十二日所為之基監字第裁四二─ＡＣＶ二三六三
０七號處分（原處分案號：台北市政府警察局舉發違反道路交通管理事件通知單北市
警交大字第ＡＣＶ二三六三０七號）聲明異議，本院裁定如左：
   主  文
異議駁回。
   理  由
一、按汽車駕駛人，駕駛汽車有違反道路交通管理處罰條例之行為，經交通勤務警察
    或依法令執行交通稽查任務人員制止時，不聽制止或拒絕停車接受稽查而逃逸者
    ，除按各該條規定處罰外，處三千元以上六千元以下罰鍰；又汽車駕駛人，違反
    同條例第六十條第一項規定者，除依原條款處罰鍰外，並記違規點數一點，道路
    交通管理處罰條例第六十條第一項、第六十三條第一項第一款定有明文。
二、原處分意旨略以：異議人即受處分人乙○○駕駛所有車牌號碼ＤＨ—七二一六號
    自用小客車，於民國九十三年八月十九日晚上十時十分許，在台北市○○○路○
    段東新橋口處，經警舉發「拒絕停車接受稽查而逃逸」（紅燈右轉違規攔停不停
    車加速駛離），依違反道路交通管理處罰條例第六十條第一項規定，處罰鍰新台
    幣（下同）三千元，並依同條例第六十三條第一項第一款規定記違規點數一點。
三、聲明異議意旨略以：伊於九十三年八月十九日晚上十時十分許，駕車行經台北市
    ○○○路六段東新橋口，確實有違規紅燈右轉，但伊當時未注意到右側，且未聽
    到鳴笛聲，亦未注意到有警員攔停，據此聲明異議云云。
四、經查：異議人就其於右揭時、地，確有駕駛ＤＨ─七二一六號自用小客車，違規
    紅燈右轉之事實，固不否認，惟異議人辯稱不知有警員鳴笛攔停云云。惟查，異
    議人確有經警攔停拒絕停車接受稽查而逃逸等情，業據證人即舉發本件違規之台
    北市政府警察局南港分局派出所警員甲○○到庭結證稱：「我人是站在東新橋頭
    ，我有鳴笛並用指揮棒攔他，我當時是穿著制服的。當時他右轉東新橋，我攔他
    時，他後來有減速慢行，因為上橋只有一車道，他就從我的旁邊開過去，我是看
    到他用後視鏡在看我。當天車流量不大，當時只有他一部車子」、「我就在他面
    前攔他，他前座還有坐一個婦女，我有記載在工作記錄簿上，我確定我攔他時，
    他有用後視鏡看到我‧‧‧」等語綦詳（見本院九十三年十二月九日訊問筆錄）
    ，且異議人對其當天違規紅燈右轉之事實，亦不爭執，衡情證人為值勤警員，與
    異議人素無怨隙，殊無設詞誣陷，致入己身於偽證重罪之理，且觀之證人所證述
    內容詳盡，所為證言自堪採信。況參諸當天異議人既正面朝向值勤員警甲○○行
    駛，該路段又僅為一線車道，此有證人甲○○當庭繪製之舉發現場圖一紙附卷可
    稽，顯見異議人右轉至東新橋時與身著交警制服之值勤員警距離並不遠，異議人
    應可見聞員警之鳴笛及攔停手勢。另異議人於見聞到員警鳴笛及以攔停手勢後，
    異議人有用後視鏡看後方，並加速沿逃逸等情，亦據證人甲○○到庭結證明確，
    顯見異議人應已知悉警察攔停，而有意規避警察甚明；再者，異議人自承當日確
    實穿淺色短袖襯衫，核與證人甲○○庭提之工作記錄簿所記載相符，員警並無誤
    認之情形，足徵本件異議人案發當時，確實係違規拒絕攔停並逃逸無訛，異議人
    辯稱未看到警員鳴笛攔停云云，顯不可採。又交通警察製單舉發違反道路交通管
    理處罰條例所列之違規事實，本質上為行政處分，係公務員基於職務上之權力，
    依法就特定之具體事件所為之具公法上效果之單方面行政行為，基於公務員為公
    法上行為具有公信力之原則，該行政行為當可被推定為真正，其據以依法處分之
    事實認定亦為正確無誤，從而本件異議人既未能提出證據以資證明其確無違規行
    為，僅空言辯稱未見警員，尚難認其辯解為可採。本件異議人之違規事證，至臻
    明灼，其所為本件異議，尚無理由。
五、綜上所述，異議人於違規紅燈右轉後，未遵照員警指揮停車而逃逸，有違反道路
    交通管理處罰條例之行為，則原處分機關據以爰引上開規定，依違反道路交通管
    理處罰條例第六十條第一項之行為裁處罰鍰三千元整，並依同條例第六十三條第
    一項第一款記違規點數一點，即無不當，本件異議為無理由，應予駁回。
據上論斷，應依道路交通案件處理辦法第十九條，裁定如主文。
中　　　華　　　民　　　國　　九十三　　年　　 十二 　　月　　二十四　　日
                                    臺灣士林地方法院交通法庭
                                        法　官  王　俊　雄
右正本證明與原本無異。
如不服本裁定，應於送達後五日內向本院提出抗告狀。
                                        書記官　許　秋　莉
中　　　華　　　民　　　國　　九十三　　年　　 十二 　　月　　二十四　　日
